臺灣臺北地方法院小額民事判決
111年度北小字第2765號
原      告  朱進福  
訴訟代理人  江可迪  
被      告  王誠邦  

上列當事人間請求損害賠償(交通)事件，本院於中華民國111年7
月13日言詞辯論終結，判決如下︰
    主      文
被告應給付原告新臺幣陸仟柒佰壹拾玖元，及自民國一百一十一
年一月二十九日起至清償日止，按週年利率百分之五計算之利息
。
訴訟費用新臺幣壹仟元由被告負擔百分之四十二，餘由原告負擔
。
本判決得假執行。但被告以新臺幣陸仟柒佰壹拾玖元為原告預供
擔保，得免為假執行。
    事實及理由
一、本件被告經合法通知，未於言詞辯論期日到場，核無民事訴
    訟法第386條所列各款情形，爰依原告之聲請，由其一造辯
    論而為判決。
二、原告主張：被告於民國108年10月31日17時7分許，駕駛車號
    000-0000號自用小客車（下稱系爭肇事車輛），行經臺北市
    吉林路、長安東路口時，因變換車道不慎致撞及原告駕駛之
    車號000-00號營業用小客車（下稱系爭車輛），造成系爭車
    輛受損，嗣系爭車輛經送修後，計支出新臺幣（下同）12,9
    50元（含工資費用10,300元、零件費用1,650元），又因系
    爭車輛送修而受有2日營業損失2,972元，合計15,922元，爰
    依侵權行為法律關係起訴請求，並聲明：被告應給付原告15
    ,922元及自起訴狀繕本送達被告之翌日起至清償日止，按週
    年利率5%計算之利息。
三、被告經合法通知，未於言詞辯論期日到場，亦未提出書狀做
    任何聲明或陳述。
四、得心證之理由：
  ㈠本件原告主張被告於上開時、地駕駛系爭肇事車輛，因變換
    車道不慎而撞及系爭車輛，造成系爭車輛受損等情，業據其
    提出與所述相符之道路交通事故當事人登記聯單、估價單、
    車損照片、每日營業收入證明為證（見本院卷第15-22頁）
    ，並經本院依職權向臺北市政府警察局交通警察大隊調閱道
    路交通事故初步分析研判表、道路交通事故現場圖、道路交
    通事故補充資料表、道路交通事故調查紀錄表、道路交通事
    故當事人登記聯單、道路交通事故照片黏貼紀錄表為憑（見
    本院卷第37-45頁），又本件起訴狀繕本及本院之言詞辯論
    通知書均已於相當時期合法送達通知被告，被告既未於言詞
    辯論期日到場爭執，復未提出書狀答辯以供本院斟酌，依民
    事訴訟法第436條之23準用第436條第2項、第280條第3項、
    第1項之規定，即視同自認原告之主張，應認原告之主張應
    為真實。
  ㈡按因故意或過失，不法侵害他人之權利者，負損害賠償責任
    ；損害賠償，除法律另有規定或契約另有訂定外，應以填補
    債權人所受損害及所失利益為限，依通常情形，或依已定之
    計劃、設備或其他特別情事，可得預期之利益，視為所失利
    益，民法第184條第1項前段、第216條定有明文。又汽車行
    駛時，駕駛人應注意車前狀況及兩車並行之間隔，並隨時採
    取必要之安全措施，道路交通安全規則第94條第3項前段並
    定有明文。本件被告駕駛系爭肇事車輛，左轉彎時未保持行
    車安全間隔致車禍肇事，已如上述，揆諸前揭規定，被告自
    應負侵權行為損害賠償責任，茲就原告請求之各項損害賠償
    ，審核如下：
　⒈系爭車輛修復費用部分：　
    按不法毀損他人之物者，應向被害人賠償其物因毀損所減少
    之價值，為民法第196條所明定。而所謂請求賠償物被毀損
    所減少之價額，得以修復費用為估定標準，但以必要者為限
    ，例如修理材料以新品換舊品，應予折舊（參見最高法院77
    年度第9次民事庭會議決議）。經查，原告主張系爭車輛必
    要修繕費用包括工資費用20,247元、零件費用25,830元等情
    ，業據其提出估價單、統一發票為證（見本院卷第21-25頁
    ），依前揭說明，系爭車輛之修復既以新零件更換被毀損之
    舊零件，自應將零件折舊部分予以扣除。而依行政院所頒「
    固定資產耐用年數表」及「固定資產折舊率表」之規定，營
    業用小客車之耐用年數為4年，依定率遞減法每年折舊438/1
    000，且固定資產提列折舊採用定率遞減法則者，以1年為計
    算單位，其使用期限未滿1年者，按實際使用之月數相當於
    全年之比例計算之，不滿1月者，以1月計。準此，系爭車輛
    出廠日為101年1月，有系爭車輛行車執照足憑（見本院卷第
    23頁），至事故發生日即108年10月31日止，實際使用年數
    已逾4年，則系爭車輛零件費用扣除折舊後之費用為165元（
    計算式：1650×1/10＝165），並加計工資費用10,300元，原
    告得請求之車輛修復費用應為10,465元（計算式：165＋1030
    0＝10465）。
  ⒉營業損失部分：
　　原告主張系爭車輛受有營業損失2,972元，並提出估價單、
    職業工會函為證(見本院卷第17、21頁)，每日營業收入以1,
    486元計，且維修工作天數為2日，故原告請求被告賠償營業
    損失2,972元(計算式：1486×2＝2972)，核屬有據。
  ⒊故原告得請求賠償之金額為13,437元（計算式：10465＋2972＝
    13437）。
　㈢復按損害之發生或擴大，被害人與有過失者，法院得減輕賠
    償金額，或免除之，民法第217條第1項定有明文。查被告與
    原告均有不依標線指示車道行駛及向左轉向未注意其他車輛
    之過失，均同為肇事原因，應各負擔50%過失責任，是原告
    所受損害即應扣除50%賠償責任，經扣除後，原告得請求金
    額為6,719元【計算式：13437×（1-50%）＝6719，元以下四
    捨五入】。
　㈣末按遲延之債務，以支付金錢為標的者，債權人得請求依法
    定利率計算之遲延利息；應付利息之債務，其利率未經約定
    ，亦無法律可據者，週年利率為百分之五；給付無確定期限
    者，債務人於債權人得請求給付時，經其催告而未為給付，
    自受催告時起，負遲延責任。其經債權人起訴而送達訴狀，
    或依督促程序送達支付命令，或為其他相類之行為者，與催
    告有同一之效力，民法第233條第1項前段、第203條、第229
    條第2項分別有明文規定。本件原告之請求，核屬無確定期
    限之給付，自應經原告催告未為給付，被告始負遲延責任。
    準此，原告請求給付自起訴狀繕本送達翌日即111年1月29日
    （見本院卷第81頁）起至清償日止，按週年利率5%計算之利
    息，核無不合，併予准許。
五、綜上所述，原告據以提起本訴，請求被告給付6,719元，及
    自起訴狀繕本送達翌日即111年1月29日起至清償日止，按週
    年利率5%計算之利息，為有理由，應予准許，逾此範圍之請
    求為無理由，應予駁回。
六、本件原告勝訴部分係小額程序為被告敗訴之判決，依民事訴
    訟法第436條之20規定，應依職權宣告假執行，並依同法第3
    92條第2項之規定，依職權宣告被告預供擔保，得免為假執
    行。
七、本件事證已臻明確，兩造其餘攻擊防禦方法及證據，核與判
    決之結果，不生影響，爰不一一論列，併此敘明。
八、訴訟費用負擔之依據：民事訴訟法第79條。按適用小額訴訟
    程序事件法院為訴訟費用之裁判時，應確定其費用額，民事
    訴訟法第436條之19定有明文，爰確定本件訴訟費用額如主
    文第3項所示。　　
中　　華　　民　　國　　111 　年　　7 　　月　　26　　日
                  臺北簡易庭  法　官  葉藍鸚
訴訟費用計算書
項        目             金   額（新臺幣）        備  註
第一審裁判費   　 　　   1,000元
合　　　　計　　　       1,000元
附錄：
一、民事訴訟法第436條之24第2項：　　
　　對於小額程序之第一審裁判上訴或抗告，非以其違背法令為
    理由，不得為之。
二、民事訴訟法第436條之25：　　
　　上訴狀內應記載上訴理由，表明下列各款事項：
    ㈠原判決所違背之法令及其具體內容。
    ㈡依訴訟資料可認為原判決有違背法令之具體事實。
以上正本係照原本作成。
如不服本判決，須以違背法令為理由，應於判決送達後20日內向
本庭提出上訴狀（須按他造當事人之人數附繕本）。如委任律師
提起上訴者，應一併繳納上訴審裁判費。
中　　華　　民　　國　　111 　年　　7 　　月　　26　　日
                              書記官  翁嘉偉